臺灣新北地方法院刑事判決
111年度金訴字第1645號
公  訴  人  臺灣桃園地方檢察署檢察官
被      告  何金龍



上列被告因違反洗錢防制法等案件，經臺灣桃園地方檢察署檢察
官追加起訴（111年度偵字第37767號、第37768號、第37769號、
第37770號），本院判決如下：
    主  文
本件公訴不受理。
    理  由
一、追加起訴意旨詳如附件追加起訴書所載。
二、按案件起訴之程序違背規定者，應諭知不受理之判決，而不
    受理之判決，得不經言詞辯論為之，刑事訴訟法第303條第1
    款、第307條分別定有明文。另法院組織法第58條、第61條
    及第62條亦明定配置各級法院之檢察官執行職務或行使職權
    ，仍屬獨立，並應依法院之管轄定其分際，檢察官應於其所
    配置之法院管轄區域內執行職務；故檢察官除因刑事訴訟法
    第250條但書規定之急迫情形，或法院組織法第62條但書所
    謂之緊急情形，得為必要之處分外，依法仍僅得向配置之法
    院起訴，方為適法。此由檢察官對法院行使「提起公訴」之
    職權，並非以檢察機關或全體檢察官名義為之，亦可得見，
    而檢察機關內部之指揮、監督，尤不得任意影響管轄區域法
    院之劃分，否則法院組織法第58條、第61條、第62條、刑事
    訴訟法第250條等規定將形同具文。從而檢察官於案件偵查
    後，在無法院組織法第62條但書所列「緊急情形」或刑事訴
    訟法第250條但書所示「急迫情形」下，應向其所配置之管
    轄區域內之法院提起公訴，倘認案件不屬其所配置之法院管
    轄，則應通知或移送該管檢察官，若未通知或移送，逕向其
    所配置之法院管轄區域以外之法院起訴，其起訴之程式顯然
    違背規定。再者，刑事訴訟法第265條規定之追加起訴，其
    性質亦為起訴，是有關檢察官行使提起公訴之職權時所應遵
    行之相關規定，於追加起訴時仍應有其適用（臺灣高等法院
    暨所屬法院101年法律座談會刑事類提案第34號研討結果參
    照）。
三、經查，被告甲○○因違反洗錢防制法等案件，固經臺灣桃園地
    方檢察署檢察官以111年度偵字第37767號、第37768號、第3
    7769號、第37770號起訴書提起公訴，並繫屬於本院，惟本
    件臺灣桃園地方檢察署檢察官之追加起訴，經核並無法院組
    織法第62條但書規定之「緊急情形」或刑事訴訟法第250條
    但書規定之「急迫情形」，是揆諸上開規定及說明，本件追
    加起訴之程序違背規定，爰不經言詞辯論，逕為不受理判決
    之諭知。
據上論斷，應依刑事訴訟法第303條第1款、第307條，判決如主
文。
中　　華　　民　　國　　111 　年　　11　　月　　10　　日
                  刑事第十四庭  審判長法　官　王榆富
                                      
　　　　　　　　　　　　　　　　      法　官　鄭琬薇
                                
　　　　　　　　　　　　　　　　      法　官　梁家贏
上列正本證明與原本無異。
如不服本判決，應於判決送達後20日內敘明上訴理由，向本院提
出上訴狀 (應附繕本) ，上訴於臺灣高等法院。其未敘述上訴理
由者，應於上訴期間屆滿後20日內向本院補提理由書「切勿逕送
上級法院」。
                                      書記官  巫茂榮
中　　華　　民　　國　　111 　年　　11　　月　　14　　日
附件:
臺灣桃園地方檢察署檢察官追加起訴書
                                    111年度偵字第37767號
                                    111年度偵字第37768號
                                    111年度偵字第37769號
                                    111年度偵字第37770號
　　被　　　告　甲○○　男　24歲（民國00年00月00日生）
　　　　　　　　　　　  住桃園市○○區○○路0000號2樓之3
　　　　　　　　　　　　居新北市○○區○○街00巷0弄0號4   樓
　　　　　　　　　　　　國民身分證統一編號：Z000000000號
上列被告因詐欺等案件，與貴院審理之111年度金訴字第1043號(
瑋股)案件係相牽連案件，認應追加起訴，茲將犯罪事實及證據
並所犯法條分敘如下：
　　　　犯罪事實
一、甲○○能預見一般人取得他人金融機構帳戶之行為，常與財產犯
    罪密切相關，且將金融機構帳戶交付他人使用，恐遭他人用以
    充作詐欺被害人匯入款項之犯罪工具，藉此逃避追緝，竟仍
    基於縱有人利用其交付之帳戶作為實施詐欺取財犯行之犯罪工
    具及幫助他人遮斷金流以逃避國家追訴、處罰，亦不違背其本
    意之幫助詐欺取財、幫助洗錢犯意，於民國110年8月4日前某
    時許，在不詳地點，將所申辦之合作金庫銀行帳號000-000000
    0000000號帳戶(下稱合作金庫帳戶)、玉山商業銀行帳號000-
    0000000000000號帳戶(下稱玉山銀行帳戶)提供給詐欺集團
    使用。嗣前開詐騙集團取得合作金庫帳戶、玉山銀行帳戶後
    ，即意圖為自己不法所有，基於詐欺取財之犯意聯絡，於附
    表所示之時間，以附表所示之詐術，致附表所示之丁○○等人
    陷於錯誤，進而於附表所示之時間，匯款附表所示之金額至
    附表所示之帳戶，旋即遭詐欺集團成員轉帳一空，產生遮斷
    金流以逃避國家追訴、處罰之效果。
二、案經丁○○、丙○○、戊○○、乙○○、己○○訴由桃園市政府警察局
    桃園分局、新北市政府警察局新莊分局報告偵辦。
　　　　證據並所犯法條
一、證據清單及待證事實：
編號 證據名稱 待證事實 1 被告甲○○於偵查中之供述 被告固坦承有將上開合作金庫、玉山銀行帳戶提供予他人，惟辯稱是因為要貸款，所以應對方要求提供帳戶等語。 2 證人即告訴人丁○○、丙○○、戊○○、乙○○、己○○於警詢之指證 左列告訴人遭詐騙而匯款之事實。 3 告訴人丁○○、丙○○、戊○○、乙○○、己○○ 提出之匯款資料；內政部警政署反詐騙諮詢專線紀錄表、受理各類案件紀錄表、受理刑事案件報案三聯單 左列告訴人丁○○等5人遭詐騙而匯款之事實。 4 合作金庫帳戶、玉山銀行帳戶之開戶資料及交易明細 合作金庫帳戶、玉山銀行帳戶係被告所申辦；告訴人丁○○、丙○○、戊○○、乙○○、己○○所匯款項進入合作金庫帳戶、玉山銀行帳戶等事實。 
二、核被告所為係犯刑法第30條第1項前段、第339條第1項之幫
    助詐欺取財罪嫌及刑法第30條第1項前段、違反洗錢防制法
    第2條第2款而犯同法第14條第1項之幫助洗錢罪嫌，請依刑
    法第30條第2項規定，按正犯之刑減輕之。又被告所犯前揭
    幫助詐欺取財及幫助洗錢罪，係以一行為觸犯2罪名，為想
    像競合犯，請依刑法第55條規定，從一重之幫助洗錢罪處斷
    。被告係以一提供帳戶之行為，致告訴人丁○○等5人匯款至被
    告上開帳戶，有想像競合犯之裁判上一罪關係，請論以一罪
    。
三、追加起訴理由：被告前因涉嫌詐欺等案件，業經臺灣新北地
    方檢察署檢察官以111年度軍偵字第2、15、25號、111年度
    偵字第4833、8625、9142、14142、15748、15423、17207號
    、111年度少連偵字第78號案件提起公訴，現由臺灣新北地
    方法院以111年度金訴字第1043號（瑋股）審理中，有該案
    件起訴書、被告之全國刑案資料查註表各1份在卷可查。本
    件被告提供上開帳戶幫助詐欺及洗錢之犯行，與前揭被告遭
    起訴之犯行，係屬一人犯數罪之相牽連案件，爰依法追加起
    訴。
四、依刑事訴訟法第251條第1項提起公訴。
　　此　致
臺灣新北地方法院
中　　華　　民　　國　 111　　年　　9 　　月　　13　　日
                              檢　察　官  高玉奇
本件證明與原本無異
中　　華　　民　　國  　111　 年　  10    月     7 　 日
　　　　　　　　　　　　　    書　記　官  李美靜
所犯法條：中華民國刑法第339條第1項、洗錢防制法第14條第1
項
中華民國刑法第339條
（普通詐欺罪）
意圖為自己或第三人不法之所有，以詐術使人將本人或第三人之
物交付者，處 5 年以下有期徒刑、拘役或科或併科 50 萬元以
下罰金。
以前項方法得財產上不法之利益或使第三人得之者，亦同。
前二項之未遂犯罰之。
洗錢防制法第14條
有第二條各款所列洗錢行為者，處 7 年以下有期徒刑，併科新
臺幣 5 百萬元以下罰金。
前項之未遂犯罰之。
前二項情形，不得科以超過其特定犯罪所定最重本刑之刑。
附表：
編號 告訴人 施用之詐術及時間 匯款之時間、金額（新臺幣）及帳號 1 丁○○ 詐欺集團成員於110年8月3日起，以臉書社群聯繫丁○○，佯稱可參與博弈網站之投資，致丁○○陷於錯誤而依指示匯款。 於110年8月5日晚上10時30分許，匯款1萬8000元至合作金庫帳戶。   2 丙○○ 詐欺集團成員於110年7月20日起，以交友網站、LINE通訊軟體聯繫丙○○，佯稱可參與比特幣投資網站「幣安」獲利，致丙○○陷於錯誤而依指示匯款。 於110年8月5日下午5時53分許，匯款5萬元至合作金庫帳戶。 3 戊○○ 詐欺集團成員於110年8月起，以不詳方式聯繫戊○○，佯稱可參與vtmarkets網站購買外匯投資獲利，致戊○○陷於錯誤而依指示匯款。 於110年8月4日下午5時41分許，匯款3萬元至合作金庫帳戶。 4 乙○○ 詐欺集團成員於110年8月2日起，以臉書社群網站聯繫乙○○，佯稱可參與「聚灜娛樂城」網站投資獲利，致乙○○陷於錯誤而依指示匯款。 ㈠於110年8月5日下午4時53分許，匯款3萬元至合作金庫帳戶。 ㈡於110年8月5日下午4時53分許，匯款3萬元至合作金庫帳戶。   5 己○○ 詐欺集團成員於110年7月24日起，透過通訊軟體LINE聯繫己○○，佯稱可投資獲利，致己○○陷於錯誤而依指示匯款。 ㈠於110年8月4日晚上6時21分許，匯款3萬元至合作金庫帳戶。 ㈡於110年8月5日晚上7時38分許，匯款42,975元至玉山銀行帳戶。 ㈢於110年8月5日晚上9時4分許，匯款5萬元至合作金庫帳戶。 ㈣於110年8月4日晚上9時18分許，匯款2萬9,125元至合作金庫帳戶。